臺灣臺南地方法院民事裁定　　　　　　 94年度小上字第153號
上　訴　人　甲○○
被上訴人　　台南市政府
法定代理人　許添財
上列當事人間請求給付租金事件，上訴人不服本院台南簡易庭民
國九十三年十二月十六日所為第一審判決（九十三年度南小字第
一六一一號）提起上訴，本院裁定如下:
　　主 　文
上訴駁回。
上訴費用由上訴人負擔。
    事 實 及 理 由
一、按關於請求給付金錢或其他代替物或有價證券之訴訟，其標
    的金額或價額在新台幣（下同）十萬元以下者，適用小額程
    序；對於小額程序之第一審裁判之上訴，非以其違背法令為
    理由，不得為之，又上訴狀應記載上訴理由，並表明原判決
    所違背之法令及其具體內容，依訴訟資料可認原判決有違背
    法令之具體事實，民事訴訟法第四百三十六條之二十四第二
    項及第四百三十六條之二十五分別定有明文。且依同法第四
    百三十六條之三十二準用同法第四百六十八條之規定，判決
    不適用法規或適用不當者，為違背法令。而判決有同法第四
    百六十九條第一款至第五款情形之一者，為當然違背法令。
    是當事人對於小額程序之第一審判決提起上訴，如依民事訴
    訟法第四百六十八條規定，以第一審判決有不適用法規或適
    用法規不當為理由時，其上訴狀或理由書應有具體之指摘，
    並揭示該法規之條項或其內容。若係成文法以外之法則，應
    揭示該法則之旨趣。倘為司法院解釋，或最高法院之判例，
    則應揭示該判解之字號或其內容。如以民事訴訟法第四百六
    十九條第一款至第五款所列情形為理由時，其上訴狀或理由
    書，應揭示合於該條款之事實。上訴狀或理由書如未依此項
    方法表明，或其所表明者，顯與上開法條規定之情形不相合
    時，即難認為已對第一審判決之違背法令有具體之指摘，其
    上訴自難認為合法。
二、本件上訴意旨以：按判決不適用法規或適用不當者，為違背
    法令；又稱租賃者，謂當事人約定，一方以物租與他人使用
    收益，他方支付租金之契約，民法第四百二十一條第一項定
    有明文，租賃既係特定當事人間所締結之債權契約，對於契
    約必要之點，即租賃物與租金有具體而確定之意思表示一致
    ，始能謂成立租賃契約；又按代理人於代理權限內以本人名
    義所為之意思表示，直接對本人發生效力，民法第一百零三
    條定有明文。原判決以海安路臨時綜合商場之攤商於向台南
    市政府陳情取得本件系爭土地興建商場過程中臨時建造及臨
    時使用執照之取得，均係由訴外人黃石紅居間與台南市政府
    協調，故訴外人黃石紅可認定係全體攤商之代理人，其代理
    權之效力及於上訴人，既然黃石紅有代理權，其本身即可與
    台南市政府簽立租賃契約，台南市政府又何必多此一舉，分
    別要求與五百五十七位商戶成立個別租約，再則，黃石紅所
    立之切結書，亦未言明其願繳租金，是代理全體商戶，僅是
    言明一個月內督促各攤位出具個別切結書。關於租金之計算
    ，台南市政府係以所提供之系爭土地，每期應向攤商們收取
    五百二十一萬七千四百十九元之租金，再除以五百五十七位
    商戶，因之每位商戶每期應繳九千三百六十七元，然攤商使
    用之面積分為六坪及十坪兩種，如此大小使用面積之不同，
    卻必需支付相同之租金，顯然上訴人與被上訴人之間，關於
    租金之數額，兩造之間的意思表示根本未有合致，因此租金
    是租賃契約的必要之點，未有合意，上訴人與被上訴人間的
    租賃契約難謂已成立，而原判決僅以被上訴人所提省政府於
    八十三年七月二十九日以八三府財五字第六三一五二號函文
    訂定「台灣省省有基地租金率調整方案」為租金之依據，即
    謂兩造就租金已達成合意，實判決有違法等語。
三、經查：
（一）本件請求給付之訴訟標的金額為九萬三千六百七十元，揆
      諸前開規定，應適用小額程序，合先敘明。
（二）本件上訴人對原判決提起上訴所舉之前項上訴理由，無非
      係指稱被上訴人與上訴人間並無租賃關係存在，兩造間係
      無償提供系爭土地安置海安路拆遷戶商場全體攤商，上訴
      人等並無租用系爭土地云云。然兩造間就系爭土地及租金
      數額之計算等，為屬可得確定，租賃契約業已存在之法律
      關係等情，業據原審綜合全卷證資料，並於判決事實及理
      由欄第四項內分段載明其認定之內容及憑據，上訴人所舉
      前開上訴理由，或係就原審取捨證據、認定事實之職權行
      使指摘其為不當，或為原審所未提出之攻防方法，並就原
      審已論斷之內容，泛言原審認定上訴人確有租用系爭土地
      之事實有所違誤云云，而未具體指摘原判決違背法令之內
      容及其事實，難認上訴人已對原判決如何違背法令有何具
      體指摘，依首揭說明，自難謂上訴人已合法表明上訴理由
      ，從而，本件上訴人之上訴為不合法，應予駁回。
四、據上論結，本件上訴不合法，依民事訴訟法第四百三十六條
    之三十二第二項、第四百四十四條第一項前段、第九十五條
    、第七十八條，裁定如主文。
中　　華　　民　　國　　94　　年　　5 　　月　　30　　日
                  民事第一庭  審判長法　官  周素秋
                                    法　官  林彥君
                                    法　官  王國忠
以上正本證明與原本無異。
本裁定不得抗告。
中　　華　　民　　國　　94　　年　　5 　　月　　30　　日
                                   書 記 官  簡鳳儀
